【裁判字號】    89,上訴,740
【裁判日期】    890427
【裁判案由】    毒品危害防制條例
【裁判全文】
臺灣高等法院臺南分院刑事判決             八十九年度上訴字第七四號 Ｇ
      上  訴  人  臺灣嘉義地方法院檢察署檢察官
      被      告  甲  ○  ○
      指定辯護人  本院公設辯護人  丙  ○  ○
右上訴人因被告違反毒品危害防制條例案件，不服臺灣嘉義地方法院八十九年度訴字
第一二六號中華民國八十九年四月二十七日第一審判決（起訴案號：臺灣嘉義地方法
院檢察署八十九年度偵字第五五二號），提起上訴，本院判決如左：
      主      文
上訴駁回。
      理      由
一、公訴意旨略以：被告甲○○基於概括之犯意，自民國八十八年十一月間起迄十二
    月初某日，在嘉義縣東石鄉○○○村○○○○道路，以每包新台幣（下同）一千
    元至二千元不等之價格，連續販賣第二級毒品安非他命予成年人乙○○約十次，
    嗣因乙○○施用上開毒品，為警於同年十二月三日查獲而得知上情，因認被告涉
    有毒品危害防制條例第四條第二項之販賣第二級毒品罪嫌云云。
二、公訴人認被告甲○○涉有右揭犯行，無非以證人乙○○於警訊時及偵查中之證述
    ，及被告與乙○○並無結怨，乙○○應無設詞陷害之理為其論據。
三、按犯罪事實應依證據認定之，無證據不得推定其犯罪事實，刑事訴訟法第一百五
    十四條定有明文。訊據被告甲○○堅決否認右揭犯行，辯稱：並無販賣第二級毒
    品安非他命予乙○○等語。經查：
  (一)證人乙○○於警訊時及偵查中雖陳稱：其自八十八年十一月間起迄十二月初某日
    ，在嘉義縣東石鄉○○○村○○○○道路，以每包一千元至二千元不等之價格，
    連續向被告購買第二級毒品安非他命十餘次，且每次均打「000000000
    0」之行動電話號碼與被告聯絡等語，嗣於原審審理時改稱：因警員威脅、恐嚇
    ，始隨意指認被告為販賣安非他命之人，其實際上係向隔壁村一名綽號「鳥仔」
    之男子購買安非他命，準此，證人乙○○不利於被告之供證前後不一，顯有重大
    瑕疵，尚難採取。
  (二)又乙○○雖又於八十九年九月四日本院調查中證稱「甲○○先打電話給我，再到
    我家載我到嘉義市請教一位律師，律師說要解脫本案，需找另外一名，甲○○才
    叫我說法院問的時候，說是向綽號鳥仔買安毒，其實我是向甲○○買的，我與甲
    ○○沒有任何仇恨，是以公共電話打甲○○手機，手機號碼是00000000
    00號，是在嘉義縣東石鄉○○道路買的，我與甲○○沒有糾紛，車子發生擦撞
    有糾紛，是甲○○編出來要我這樣講的」等語，惟僅係乙○○唯一之指訴，並無
    其他旁證足資佐證，又犯罪事實應依證據認定之，所謂證據，須適於為被告犯罪
    事實之證明者，始得採為斷罪資料，而犯罪事實之認定，應憑真實之證據，倘證
    據是否真實尚欠明顯，自難以擬制推測之方法，為其判斷之基礎，本件被告甲○
    ○自始自終均矢口否認有販賣安非他命給乙○○之犯行，證人乙○○前後之指證
    又前後不一，縱乙○○嗣後於本院調查中又證稱係被告甲○○賣安非他命給伊無
    誤等情在卷，惟乙○○之證述是否真實尚欠明顯，又僅係唯一之指訴已如上述，
    揆之上開說明，自難以擬制推測之方法，為其判斷之基礎。
四、此外又查無其他任何積極之證據，足認被告甲○○有上述販賣安非他命之犯行，
    尚屬不能證明被告甲○○犯罪，原審以不能證明被告犯罪，諭知被告甲○○無罪
    ，核無不合。檢察官上訴意旨指摘原判決採證不當，為無理由，應予駁回。
五、至於證人乙○○於於偵查、審理中所為前後不一之證述，是否涉及刑法偽證罪嫌
    ，則應由檢察官另行偵辦。
據上論斷，應依刑事訴訟法第三百六十八條，判決如主文。
本案經檢察官楊治宇到庭執行職務。
中    華    民    國      八十九      年      十      月      四        日
                                  臺灣高等法院臺南分院刑事第六庭
                                      審判長法官  林    金    村
                                            法官  戴    勝    利
                                            法官  顏    基    典
右正本證明與原本無異。
檢察官如不服本判決，應於判決送達後十日內向本院提出上訴書。
                                      法院書記官  呂    嘉    文
中    華    民    國      八十九      年      十      月      六        日


司法院資訊處製作；財團法人民間司法改革基金會備份。
